【裁判字號】    95,交易,129
【裁判日期】    950510
【裁判案由】    過失致死
【裁判全文】
臺灣桃園地方法院刑事判決             95年度交易字第129號
公  訴  人  台灣桃園地方法院檢察署檢察官
被      告  甲○○原名林松同.
上列被告因過失致死案件，經檢察官提起公訴（95年度偵字第45
87號），被告於本院準備程序進行中，就被訴事實為有罪之陳述
，經本院告知簡式審判程序意旨，並聽許公訴人及被告之意見後
，本院合議庭裁定依簡式審判程序審理，本院判決如下：
    主  文
林伯澄因過失致人於死，處有期徒刑陸月，如易科罰金，以參佰
元折算壹日，緩刑貳年。
    事  實
一、林伯澄（原名林松同，於民國95年2 月10日更名）於95年1
    月9 日上午6 時50分許，駕駛車牌號碼Q3-3243 自小客貨車
    ，沿桃園縣大園鄉沙崙村台61線高架道路下方之平面道路往
    觀音方向行駛，行經該路段與沙崙村第2 鄰產業道路之交岔
    路口時，明知汽車行經無號誌之交岔路口時，應減速慢行，
    作隨時停車之準備，且汽車行駛時，駕駛人應注意車前狀況
    ，隨時採取必要之安全措施，而當時雖然天候下雨、路面濕
    潤，然日間自然光線、路面無缺陷、無障礙物，亦無不能注
    意之情事，竟疏於注意車前狀況，減速慢行作隨時停車之準
    備，適陳清龍騎乘車牌號碼RQD-187 號輕型機車，沿該處沙
    崙村第2 鄰產業道路欲直行往竹圍方向行駛至上開交岔路口
    ，原亦應注意車輛行駛時，駕駛人應注意車前狀況，隨時採
    取必要之安全措施，且行經無號誌之交岔路口時，支線道車
    應暫停讓幹線道車先行，而依當時情形亦無不能注意情事，
    竟怠於遵守上開規定，致林伯澄駕駛之上開自小客貨車因閃
    避不及，其右側前車身與陳清龍所騎乘之機車車頭發生碰撞
    ，陳清龍因而人車倒地，受有頭部損傷併顱內出血及腦水腫
    、左股骨橈骨鎖股骨折，經送醫後仍於95年1 月19日不治死
    亡。林伯澄肇事後，於有偵查權限機關發覺其犯罪前，即在
    現場向前來處理車禍事宜之桃園縣政府警察局交通隊大園交
    通分隊警員許一弘自首而接受裁判。
二、案經臺灣桃園地方法院檢察署檢察官相驗後自動檢舉偵查起
    訴。
    理  由
一、程序部分：本件被告林伯澄所犯係死刑、無期徒刑或最輕本
    刑為3 年以上有期徒刑以外之罪，其於準備程序中就被訴事
    實為有罪之陳述，經本院告知簡式審判程序之旨，並聽取當
    事人意見後，經本院合議庭依刑事訴訟法第273 條之1 第1
    項規定裁定由受命法官獨任進行簡式審判程序，合先敘明。
二、訊據被告對於上揭時、地，駕駛自小客貨車，因未依規定注
    意車前狀況、減速慢行做隨時停車之準備而肇事，致被害人
    陳清龍發生死亡結果之事實坦白承認，並有道路交通事故現
    場圖、道路交通事故調查報告表（一）、（二）、車禍現場
    及車損照片九幀附卷可稽。而本件被害人陳清龍確係因本件
    車禍受傷致死，亦經臺灣桃園地方法院檢察署檢察官督同法
    醫師到場相驗鑑定屬實，製有勘驗筆錄、相驗屍體證明書、
    驗斷書各1 份附卷足憑。再按，汽車行經無號誌之交岔路口
    ，應減速慢行，作隨時停車之準備；又汽車行駛時，駕駛人
    應注意車前狀況，並隨時採取必要之安全措施，事故發生時
    之道路交通安全規則第93條第1 項第3 款、第94條第3 項分
    別定有明文，被告考領駕駛執照應對前開規定知之甚詳，被
    告駕駛上開自小客貨車自應遵守上開規定，並應負有前開注
    意義務，而參之肇事當時雖天候下雨、路面濕潤，然係日間
    自然光線、無缺陷、無障礙物等情況，有上開道路交通事故
    調查報告表在卷足按，並無不能注意之情事，竟疏於注意，
    駕駛上開自小客貨車在上述路段違反前揭規則，因而肇事致
    被害人陳清龍受有上述傷害而死亡，被告對本件車禍之發生
    顯有過失。又被害人陳清龍既係因本件車禍而受有頭部損傷
    併顱內出血及腦水腫、左股骨橈骨鎖股骨折等傷害，經送醫
    後仍不治死亡，詳如前述，是被告之過失行為與被害人陳清
    龍死亡結果間確具有因果關係。雖被害人陳清龍就本件車禍
    之發生亦同有前揭事實所載之過失，惟此並無礙於上開對於
    被告過失之認定，被告亦不因此而免責。本件事證明確，被
    告上揭犯行足可認定，應依法論科。
三、被告林伯澄因過失之行為致被害人陳清龍發生死亡結果，核
    其所為係犯刑法第276 條第1 項之過失致死罪。又被告肇事
    後，於其犯罪行為未為有偵查權限之機關發覺前，即向前來
    處理車禍事宜之桃園縣政府警察局交通隊大園交通分隊警員
    許一弘承認肇事，有桃園縣政府警察局道路交通事故肇事人
    自首情形紀錄表在卷可按（見95年度相字第164 號卷第26頁
    ），被告合於自首之要件，應依刑法第62條前段規定，減輕
    其刑。爰審酌被告駕車違規，以致肇事傷人性命，對被害人
    及家屬所造成之傷害，永遠無法復原，所為非是，及被告之
    過失程度非輕，惟念被告事後已與被害人家屬成立和解，賠
    償其等所受損害，並已依約給付賠償金額，此有調解書、本
    票一紙存卷可參，且被告犯罪後坦承犯行，態度尚稱良好等
    一切情狀，量處如主文所示之刑，以資懲儆。末查，被告前
    未曾受有期徒刑以上刑之宣告，此有臺灣高等法院被告前案
    紀錄表在卷可稽，其經此次起訴審判後，當能知所警惕，而
    無再犯之虞，本院因認所宣告之刑，以暫不執行為適當，爰
    併宣告緩刑2 年，以啟自新。
四、據上論斷，應依刑事訴訟法第299 條第1 項前段、第273 條
    之1 第1 項，刑法第276 條第1 項、第62條前段、第41條第
    1 項前段、第74條第1 款，罰金罰鍰提高標準條例第1 條前
    段、第2 條，判決如主文。
本案經檢察官蔡孟利到庭執行職務。
中    華    民    國    95    年    5     月    10    日
                  交通法庭    法  官  朱美璘
以上正本證明與原本無異
如不服本判決書應於送達後10日內向本院提出上訴狀
                              書記官  楊鳳滿
中    華    民    國    95    年    5     月    11    日
附錄本案論罪科刑法條：
中華民國刑法第276 條第1 項：
因過失致人於死者，處二年以下有期徒刑、拘役或二千元以下罰
金。


司法院資訊處製作；財團法人民間司法改革基金會備份。
